【裁判字號】    94,簡上,506
【裁判日期】    950117
【裁判案由】    贓物
【裁判全文】
臺灣板橋地方法院刑事判決             94年度簡上字第506號
上  訴  人  臺灣板橋地方法院檢察署檢察官
上  訴  人
即  被  告  戊○○
上列上訴人因被告贓物案件，不服本院94年度簡字第3363號，中
華民國94年7 月29日第一審刑事簡易判決（聲請簡易處刑案號：
臺灣板橋地方法院檢察署94年度偵緝字第1037號），暨移送併辦
（臺灣臺北地方法院檢察署94年度偵字第8888號），提起上訴，
本院管轄第二審之合議庭判決如下：
    主  文
上訴駁回。
    事  實
一、戊○○明知真實姓名、年籍不詳綽號「阿誠」之成年男子所
    持有之車牌號碼DY-1760號自用小客車（係殷德安於民國93
    年9 月19日15時許，在臺北市○○區○○路1 段191 號旁發
    現遭竊），係來路不明之贓物，竟仍於93年9 月20日凌晨2
    時許，在臺北市○○路與基隆路路口某處向綽號「阿誠」之
    成年男子借用而收受之。迨93年9 月22日2 時30分許，為警
    在臺北縣汐止市○○路○道三號高速公路匝道口查獲，並扣
    得前開車牌號碼DY-1760號自用小客車。
二、案經臺北縣政府警察局汐止分局移送臺灣士林地方法院檢察
    署檢察官呈請臺灣高等法院檢察署檢察長令轉臺灣板橋地方
    法院檢察署檢察官偵查後聲請簡易判決處刑。
    理  由
一、訊據被告戊○○固坦承於上揭為警查獲之時、地，有駕駛車
    號DY-1760 號自用小客車之行為，惟辯稱不知該車為贓物，
    並無收受贓物之故意云云。惟查，該車牌號碼DY—1760號自
    用小客車，係殷德安所有，於93年9 月19日15時許，在臺北
    市○○區○○路1 段191 號旁發現遭竊，除經被害人殷德安
    證述在卷外，復有卷附車輛竊盜詳細資料畫面、臺北市政府
    警察局車輛車牌失竊證明單、車輛竊盜車牌失竊資料個別查
    詢報表─查詢車輛認可資料、贓物認領保管單各1 紙為證，
    足認該車確屬贓物。而被告與該綽號「阿誠」之成年男子並
    無深交，既不知「阿誠」住處及連絡方法，亦未向「阿誠」
    拿取行車執照隨車備查。且被告收受該車時，即發現該車電
    門鎖孔鬆動，鑰匙插入後會掉出，故被告於偵查中即坦承覺
    得車子來源有異等語（見93年度核退偵字第2639號卷第7 頁
    ），而被告既已知該車可能為「阿誠」竊取之車輛，竟未向
    「阿誠」索取行車執照或其他證明文件，被告猶辯稱於借用
    該車時無贓物之認識，孰能置信？此外，被告係收受上開贓
    車後，於前揭時、地為警查獲，有搜索扣押筆錄、照片7 張
    等在卷可稽，本件事證明確，被告犯行應堪認定。
二、核被告所為，係犯刑法第349 條第1 項之收受贓物罪。原審
    認被告之犯行明確，並審酌被告犯罪之動機、目的、手段、
    品行、智識程度、危害等一切情狀，量處拘役30日，並諭知
    易科罰金之折算標準，其認事、用法、量刑，均無不當，被
    告提起上訴，恣指原審判決不當，為無理由，應予駁回。
三、併案部分（臺灣臺北地方法院檢察署94年度偵字第8888號）
    ：
  (一)檢察官上訴即併案意旨另以：被告另於93年7 月11日夜間11
    時許，在臺北市松山區○○○路○ 段麥帥橋下公有停車場，
    明知真實姓名、年籍不詳綽號「阿龍」之成年男子所交付之
    車牌號碼IS-6779 號自用小客車，係來路不明之贓車（該車
    係丙○○所有，於93年7 月8 日下午6 時許，在臺北市○○
    區○○街附近遭竊），竟仍予以收受使用。嗣於93年7 月12
    日凌晨3 時許，在上址公有停車場內，為警當場查獲，並在
    該車後車廂內扣得呂淑嬌、孔天使、乙○○、甲○○等人遭
    竊之財物，核所犯亦該當於刑法第349 條第1 項之贓物罪，
    且與上開判決審認之犯行，有連續犯之裁判上之一罪關係，
    原審未及斟酌審判，難認為允當，故而請求撤銷原判決，更
    為適當之判決等語。
  (二)訊據被告堅決否認此部分犯行，辯稱：93年7 月11日當天是
    「阿龍」載丁○○到中和的賓館找我，丁○○幫我將行李放
    進後車廂後，我們到中壢的卡拉ＯＫ店喝酒，回到臺北松山
    區的停車場已是11點多，當時因為丁○○喝醉，我叫不醒他
    ，我問「阿龍」怎麼辦，他說讓丁○○繼續睡，起來後將車
    門關上就可離開，我就到駕駛座打開窗戶讓空氣流通，讓丁
    ○○在副駕駛座上睡覺，之後就遇到臨檢，並沒有收受供己
    使用之意思等語。經查：本院依被告之聲請，傳喚證人丁○
    ○到庭證稱：「阿龍」是我經營卡拉ＯＫ店所認識的朋友，
    約170 公分左右，前面有禿頭，沒有戴眼鏡。93年7 月11日
    我請「阿龍」載我到中壢喝酒，我在松山與阿龍碰面後就去
    接戊○○，到中壢與一位「陸先生」碰面，後來我在中壢喝
    醉了，等我清醒時候是警察臨檢叫我起來，但我清醒時已沒
    有見到阿龍等語。被告則於檢察官詢問時答稱：「阿龍」年
    紀四十出頭，身高160 多公分，有點禿頭，當天大約下午三
    、四點的時候過來接我，到中壢找丁○○的朋友「小陸」，
    一同去卡拉ＯＫ店喝酒，回到臺北松山區的停車場已是11點
    多，當時因為丁○○喝醉，我叫不醒他，後來「阿龍」先離
    開，等到凌晨3 時許就遇到臨檢等語（均見本院94年12月7
    日審判筆錄）。核以被告所辯與證人丁○○所證述之情節，
    除就「阿龍」之身高、禿頭程度所述略有不同外，關於當日
    如何相約至中壢、在中壢所從事之活動、如何返回臺北市，
    以及如何為警臨檢查獲等，所述均屬一致，顯見證人丁○○
    之證述，應無串附之情形。況衡以常情，被告於93年7 月11
    日當日初次與「阿龍」見面，事前、事後未曾再見過，故其
    對「阿龍」之身型、相貌未能清楚記憶，並不違背常理，自
    不能僅以被告所敘述「阿龍」之樣貌與證人丁○○所述有若
    干出入，即逕認被告所辯俱為不實。
  (三)且被告於上開時、地為警臨檢時，證人丁○○正在副駕駛座
    上睡覺，經警查詢得知該車係贓車後，旋將2 人帶回警局詢
    問，有警製移送書、證人丁○○之警詢筆錄在卷可稽。而因
    被告及丁○○拒絕接受夜間訊問，至93年7 月12日15時，才
    由警員林上智、羅勝吉對丁○○製作警詢筆錄；另於同日14
    時27分至15時47分期間由警員陳冠宇、曲有光對被告進行詢
    問，以2 人於同時間由不同警員詢問之結果，亦均明確陳稱
    上開與「阿龍」相約，以及如何在「阿龍」車上休息為警臨
    檢查獲等情明確（參見臺灣臺北地方法院檢察署94年度偵字
    第8888號偵查卷第36-39 、43-47 頁），顯見2 人實無串謀
    纂詞之機會。而2 人所述之情節，始末均大致相符，益徵被
    告所辯該車係「阿龍」所駕駛，伊僅是在該車上暫時休息，
    並無收受之意等語，並非臨訟虛飾之詞。而被告既僅在該車
    上休息，且「阿龍」表示被告等欲離開之時，可直接關上車
    門離去，顯然被告並無收受該車供己使用之意思。故茍無其
    他積極事證，實難僅憑被告於該車駕駛座為警臨檢查獲乙節
    ，即認被告有收受贓物之犯行。
  (四)而併案部分除被告為警臨檢查獲等情，以及該車確實贓車之
    事證外，復查無其他事證足以證明被告有自「阿龍」處收受
    該車供己使用之犯行。檢察官以被告此部分犯行該當於贓物
    罪，且與起訴部分有連續犯之裁判上一罪關係，而提起上訴
    請求併為判決，所據之事證既有未足，無從證明被告另犯有
    竊盜罪嫌，本院自無從併為審就。檢察官認原審判決不當，
    提起本件上訴請求撤銷改判，為無理由，應予駁回，並將併
    案部分檢還移案機關另為適法之處理。
據上論斷，應依刑事訴訟法第455 條之1 第1 項、第3 項、第36
8 條，判決如主文。
本案經檢察官陳孟黎到庭執行職務。
中    華    民    國    95    年    1     月    17    日
                  刑事第十一庭  審判長法  官    徐蘭萍
                                      法  官    林淑婷
                                      法  官    林漢強
上列正本證明與原本無異。
不得上訴。
                                      書記官    黃大千
中    華    民    國    95    年    1     月    17    日


司法院資訊處製作；財團法人民間司法改革基金會備份。
